Inventaris van de archieven van de Bureaus van de Financieel Attaché te New York en Washington, 1940-1974
Nationaal Archief, Den Haag
Overwegende, dat het noodig is maatregelen te treffen om te voorkomen, dat bezittingen van en vorderingen toekomende aan personen, wonende in het Koninkrijk der Nederlanden, met name in het Rijk in Europa, worden aangewend op een wijze, welke geacht moet worden strijdig te zijn met de belangen des lands en der ingezetenen, in het bijzonder van hen, die verblijven in door den vijand bezet gebied en dat het daartoe vereischt is voor zoolang als noodig deze bezittingen en vorderingen toe te vertrouwen aan den Staat der Nederlanden.
Hebben goedgevonden en verstaan:
Artikel 1.
(1) Vorderingen op personen, vennootschappen, firma's, instellingen en publiekrechtelijke lichamen, welke vorderingen toebehooren aan in het Koninkrijk der Nederlanden gevestigde natuurlijke of rechtspersonen, alsmede alle aanspraken van voornoemde personen op afgifte van gestelde gouddeposito's, voorzover deze vorderingen en aanspraken buiten het Rijk in Europa in eenigerlei vorm voor beleening, realisatie en dergelijke vatbaar zijn, gaan in eigendom over op den Staat der Nederlanden, vertegenwoordigd door de Koninklijke Nederlandsche Regeering, tijdelijk verblijvend te Londen en aldaar hare werkzaamheden uitoefenend, een en ander met inachtneming van het bepaalde in artikel 5.
(2) Het vorenstaande is mede van toepassing op alle aanspraken, voortvloeiende uit geconfirmeerde credieten, uit deelneming in het kapitaal van en leening aan vennootschappen en firma's (onverschillig of deze aanspraken al dan niet zijn belichaamd in aandeelbewijzen, obligaties of andere papieren van waarde) voor zoover bedoelde aanspraken toekomen aan natuurlijke of rechtspersonen in het Koninkrijk der Nederlanden en voor zoover deze vorderingen en aanspraken buiten het Rijk in Europa in eenigerlei vorm voor beleening, realisatie en dergelijke vatbaar zijn.
(3) Het ingevolge het in de voorgaande leden bepaalde aan den Staat der Nederlanden opkomende eigendomsrecht zal alleen worden uitgeoefend tot bewaring van de rechten der voormalige eigenaren.
Artikel 2
(1) Van den eigendomsovergang bedoeld in het vorige artikel zijn vrijgesteld die vorderingen en aanspraken als voren omschreven, ten aanzien waarvan op de wijze als voorgeschreven in artikel 3 wordt aangetoond, dat zij op 15 Mei 1940 eigendom waren:
(a) hetzij van Nederlanders of Nederlandsche onderdanen of, van onderdanen van niet met het Koninkrijk in staat van oorlog verkeerende Mogendheden,
(b) hetzij van rechtspersonen of instellingen, gevestigd op het grondgebied van het Koninkrijk of het grondgebied van niet met het Koninkrijk in staat van oorlog verkeerende Mogendheden,
Het een en ander mits de genoemde natuurlijke of rechtspersonen en instellingen vóór of op dien datum gevestigd zijn of waren buiten het thans door den vijand bezette gebied van het Koninkrijk.
(2) Natuurlijke personen, die na 9 Mei 1940 en vóór 15 Mei 1940 het grondgebied van het Rijk in Europa hebben verlaten anders naar vijandelijk gebied, alsmede rechtspersonen, die overkomstig de bepalingen van de wet van 26 april 1940, nr. 200, haar zetel hebben overgebracht naar een ander gebiedsdeel van het Koninkrijk, zullen bij de toepassing van dit artikel worden geacht op 15 Mei 1940 gevestigd te zijn buiten het door den vijand bezette gebied van het Koninkrijk, laatstgenoemde categorie onder voorwaarde, dat de zetelverplaatsing vooraf is goedgekeurd door Onzen Minister van Justitie of achteraf is bekrachtigd door den Gouverneur-Generaal van Nederlandsch-Indië, den Gouverneur van Suriname of den Gouverneur van Curaçao.
Artikel 3
(1) De Gouverneur-Generaal van Nederlandsch-Indië, de Gouverneur van Suriname en de Gouverneur van Curaçao zijn, ieder voor zoover betreft het onder zijn algemeen bestuur gestelde gebiedsdeel, bevoegd regelen vast te stellen nopens de wijze, waarop het aantonen als bedoeld in het vorige artikel geschiedt.
(2) Voor zoover niet vallend onder het bepaalde bij het vorige lid, geschiedt de vaststelling van deze regelen door
Onzen Minister van Justitie.
Artikel 4
Dit besluit is ook verbindend voor Nederlandsch-Indië, Suriname en Curaçao.
Artikel 5
(1) Drie maanden, nadat de tegenwoordige buitengewone omstandigheden, te Onzer beoordeeling, zullen zijn geëindigd, zal teruggave aan de voormalige rechthebbenden van de in artikel 1 bedoelde vorderingen en aanspraken plaats vinden.
Artikel 6
Dit besluit treedt in werking met ingang van den dag sijner opname in het Staatsblad.
Onze ministers van Justitie, van Koloniën en van Buitenlandsche Zaken zijn, ieder voorzooveel hem aangaat, belast met de uitvoering van dit besluit, dat in het Staatsblad zal worden geplaatst.
Londen, 24 mei 1940
WILHELMINA
De Minister van Justitie,
P.S. GERBRANDY
De Minister van Koloniën,
CH. WELTER
De Minister van Buitenlanse Zaken,
E.N. van KLEFFENS.
Uitgegeven den 24 Mei 1940
De Minister van Justitie
P.S. GERBRANDY
Bijlage 3. Procedure van het aanvragen van vergunningen voor het gebruik van onder de bepalingen van KB A1 geblokkeerde rekeningen
De tegoeden, die overeenkomstig artikel 1 van het KB A1 in eigendom waren overgegaan op de Staat der Nederlanden en tevens waren geblokkeerd of bevroren door de Amerikaanse regering ingevolge de Trading with the Enemy Act, mochten door de 'voormalige eigenaren' beperkt gebruikt worden voor onder andere levensonderhoud.
De rekeninghouder diende via zijn bank een verzoek in - met opgave van redenen - bij het Amerikaanse Alien Property Custodian; een kopie van dit aanvraagformulier werd gezonden naar het NSTC, waar de subcommissie voor Financiën de zaak onderzocht. Vervolgens werd de aanvraag verstuurd naar de Ambassade te Washington met advies. De Handelsraad nam op grond van het advies van de commissie een beslissing en stuurde de aanvraag via de commissie terug naar de betreffende bank.
Tussen de Handelsraad en de commissie ontstond regelmatig verschil van mening. Vooral in de beginperiode vroeg de Handelsraad over principezaken de mening van de regering te Londen.
Een en ander vertraagde de gang van zaken zodanig dat bepaalde transacties al hadden plaatsgevonden met toestemming van de Amerikanen, die min of meer uit beleefdheid en voorzichtigheid de mening van de Nederlandse autoriteiten vroegen.
Na oprichting van het Bureau van de Financieel Attaché te New York liepen de procedures soepeler, omdat de voormalige handelssecretaris van de ambassade hoofd werd van dit bureau.
Nadat Amerika in oorlog was gekomen werkten de banken ook meer mee aan de uitvoering van het KB A1.
Waar in deze inventaris sprake is van het KB A1 zijn mede van toepassing de KB's C18, d.d. 6 maart 1942 en C34, d.d. 7 mei 1942.
Beschrijving van de series en archiefbestanddelen
- SUBCOMMISSIE VOOR FINANCIËN VAN HET NSTC., 1
  - Stukken van algemene aard, 1.1
    - Verslaggeving, 1.1.1
      - Notulen en agenda's van de vergaderingen van de subcommissie gehouden in de periode september 1940 - juli 1942 en verslagen van besprekingen over de juridische gevolgen van het KB A1 in de USA, met bijlagen, 1940 - 1942; 1; omslag
      - Verslag, opgesteld door de voorzitter ten behoeve van het Gezantschap, betreffende de werkzaamheden van de subcommissie in 1940, met geleidebrief, 1941; 2; omslag
      - Verslag, opgesteld door de voorzitter ten behoeve van het Gezantschap, betreffende de werkzaamheden van de subcommissie in de periode oktober 1940 - december 1941, met daarop betrekking hebbende briefwisseling, 1942; 3; omslag
    - Correspondentie, 1.1.2
      - Afschriften van brieven ingekomen bij of opgemaakt door het Kern-Comité, ter kennisgeving gezonden aan de leden van dit comité., 1940-1942; 20-21; 2 omslagen
        - 1940 nov. en 1941, 20
        - 1942 jan. - juni, 21
      - Afschriften van brieven ontvangen bij of opgemaakt door de Subcommissie voor Administratiekantoren, ter kennisgeving verzonden aan de leden van het Kern-Comité, 1940 - 1942; 18; omslag
      - Afschriften van telegrammen aan de regering te Londen, opgemaakt door het Kern-Comité, ter kennisgeving verzonden aan de leden van dit comité, 1940 - 1942; 17; omslag
      - Afschriften van telegrammen van de regering te Londen, ingekomen bij het Kern-Comité, ter kennisgeving gezonden aan de leden van dit comité, 1940 - 1942; 16; omslag
      - Afschriften van brieven, memoranda en verslagen, opgemaakt door de Subcommissie voor Handel, ter kennisgeving gezonden aan de leden van het Kern-Comité, met bijlagen, 1940 - 1943; 19; omslag
      - Afschriften van brieven ingekomen bij of opgemaakt door de Subcommissie voor Administratiekantoren, ter kennisgeving verzonden aan de Subcommissie voor Financiën, 1941; 22; omslag
      - Ingekomen en uitgegane telex-berichten, 1941 - 1943; 4; omslag
      - Afschriften van brieven ingekomen bij of opgemaakt door de Subcommissie voor Financiën, ter kennisgeving verzonden aan de leden van het Kern-Comité, met inhoudsopgave, 1943; 15; omslag
        Deze serie is incompleet; de ontbrekende stukken worden wel in de inhoudsopgave vermeld.
      - Doorslagen van uitgegane brieven., 1943-1944; 5-6; 2 pakken
        - 1943 jan. -1943 juni, 5
        - 1943 juli - 1944 jan., 6
      - Indicateur van ingekomen en uitgegane brieven van 'Afdeling IV' van het Bureau van de Financieel Attaché, belast met de werkzaamheden van de voormalige Subcommissie voor Financiën, 1944 jan. - 1945 apr.; 7; deel
        Indicateurs of agenda's over andere perioden zijn niet aangetroffen.
      - Doorslagen van uitgegane brieven van 'Afdeling IV' van het Bureau van de Financieel Attaché, belast met de werkzaamheden van de voormalige Subcommissie voor Financiën., 1946-1956; 8-14; 6 pakken en 1 omslag
        - 1946 mrt. - dec., 8
        - 1947 jan. - juni, 9
        - 1947 juli - okt., 10
        - 1947 nov. - 1948 mrt., 11
        - 1948 apr. - aug., 12
        - 1948 sep. - dec., 13
        - 1954 mrt. - 1956 feb., 14; omslag
  - Stukken betreffende bijzondere aangelegenheden, 1.2
    - Organisatie, 1.2.1
      - Stukken betreffende de tekeningsbevoegdheid van ambassadepersoneel en leden van de subcommissie met betrekking tot de uitvoering van het KB Al, 1940 - 1941; 26; omslag
      - Stukken betreffende de samenstelling van en mutaties in de subcommissie, 1940 - 1942; 23; omslag
      - Stukken betreffende de behandeling van correspondentie, de nummering van brieven en het gebruik van postpapier en enveloppen, 1940 - 1943; 27; omslag
      - Stukken betreffende het toezenden van de notulen van de vergaderingen van het Netherlands Shipping and Trading Committee (NSTC) te Londen en staatsbladen door het Gezantschap, alsmede stukken betreffende het samenstellen van een verzendlijst van het Gezantschap, 1940 - 1946; 29; omslag
      - 'Reports and Accounts with Schedules prepared by the Committee', rekeningen en controlerapporten over de periode 31 december 1940-30 september 1942, opgemaakt door het accountantskantoor Cooper Brothers & Co te New York, doorslagen, 1941 - 1942; 31; omslag
        Zie inventarisnummer 2831.
      - Stukken betreffende de reorganisatie en opheffing van de subcommissie, 1941 - 1942; 24; omslag
      - Stukken betreffende het gebruik van telex en telefoon, 1941 - 1942; 28; omslag
      - Stukken betreffende de afwikkeling van de opheffing van het NSTC te New York, de overname van de werkzaamheden door de Commissie voor Aangehouden Lading (Coval) te Amsterdam, de verzending van archiefstukken en de doorverwijzing van zaken naar de Coval, 1947 - 1951; 25; omslag
      - Stukken betreffende een verzoek om inlichtingen van het Amerikaanse Ministerie van Buitenlandse Zaken inzake de verhouding tussen het NSTC en het Nederlandse Ministerie van Scheepvaart, 1948; 30; omslag
    - Personeel, 1.2.2
      - Circulaire van het Kern-Comité betreffende voorschriften voor leden en personeel van de commissies met betrekking tot werktijden en verlof, salaris, tekeningsbevoegdheid, financiële verantwoordelijkheid en dienstreizen, met bijlagen, 1940; 33; omslag
      - Stukken betreffende de vrijstelling van Amerikaanse inkomstenbelasting en sociale verzekeringen voor personeel van het NSTC, 1940 - 1942; 37; omslag
      - Stukken betreffende het aanmelden van Nederlandse leden en personeel van het NSTC bij het Amerikaanse Ministerie van Buitenlandse Zaken, 1940 - 1942; 36; omslag
      - Stukken betreffende aanstelling, ontslag en salarisregelingen van het administratieve personeel van het NSTC te New York, 1940 - 1943; 32; omslag
      - Brief van de ambassade betreffende de aangifte van klachten over discriminatie tegen vreemdelingen, met bijlage, afschriften, 1942; 35; omslag
      - Stukken betreffende het vervullen van dienstplicht door Nederlands personeel van het NSTC, 1942; 34; omslag
      - Stukken betreffende de plaatsing van het NSCT op de 'List of essential activities' van de War Manpower Commission, 1943; 39; omslag
        Bij plaatsing op deze lijst kreeg men voorrang bij het werven van personeel boven instellingen, welke niet direct bij de oorlogsvoering betrokken waren.
      - Stukken betreffende de uitsluiting van Nederlands militair en burgerlijk overheidspersoneel van de Amerikaanse 'Executive Order nr. 8389' d.d. 10 mei 1940 inzake de blokkering van Nederlands bezit in de USA, 1943 - 1945; 38; omslag
    - Taak, 1.2.3
      - Beleidsvoering inzake financiële blokkeringen, 1.2.3.1
        - Algemene procedures en samenwerking met Amerikaanse banken, 1.2.3.1.1
          - Brief aan de Federal Reserve Bank betreffende een verzoek van de subcommissie om geplaatst te worden op de verzendlijst van deze bank, met antwoordbrief, 1940; 41; omslag
          - Brief aan de handelsraad te Washington betreffende een rechtszaak over een claim op de geblokkeerde bezittingen van de Amsterdamsche Bank NV, 1940; 45; stuk
          - Circulaire van de voorzitter van de Subcommissie voor Administratiekantoren aan de leden van het Kern-Comité betreffende een verschil van inzicht tussen de Subcommissies voor Administratiekantoren en Financiën over de uitvoering van de KB's, A1 en A6, 1940; 47; stuk
          - Briefwisseling met het Nederlandse Consulaat-Generaal te New York betreffende de uitvoering van de KB's A1 en A6 en de Amerikaanse blokkeringsmaatregelen, 1940 - 1942; 44; omslag
          - Stukken betreffende de houding van de National City Bank ten opzichte van de Nederlandse blokkeringsmaatregelen en het zonder toestemming van het Gezantschap uitvoeren van betalingsopdrachten ten laste van onder het KB A1 geblokkeerde rekeningen, 1940 - 1942; 46; omslag
          - Stukken betreffende de juridische adviezen van de firma Sullivan & Cromwell aan het Gezantschap en het NSTC in zaken waarin claims gelegd worden op rekeningen met Nederlands belang en adviezen voor de redactie van formulieren, alsmede stukken betreffende de hiervoor gemaakte kosten, 1940 - 1942; 42; omslag
          - Stukken betreffende diverse zaken met betrekking tot de toepassing van de Amerikaanse en Nederlandse blokkeringsmaatregelen voor bezittingen van ingezetenen van Nederlands-Indië en transacties met door Japan bezette gebieden, 1940 - 1942; 43; 1 omslag
          - Stukken betreffende de redactie en verzending van circulaires aan Amerikaanse financiële instellingen over de toepassing van het KB A1 en het ontwerpen van formulieren voor de verwerking van aanvragen voor vrijgave of gebruik van onder het KB A1 geblokkeerde rekeningen, 1940 - 1946; 40; pak
          - Brief aan de handelsraad betreffende diverse 'regeringsbeslissingen' met betrekking tot de uitvoering van KB A1., 1941; 48; stuk
          - Brief aan de handelsraad houdende een verslag van een bespreking met de assistent-vice-president van een bank te San Francisco over de toepassing van de KB's A1 en A6, 1941; 50; stuk
          - Brief aan de handelsraad houdende een verslag van een bespreking met een vice-president van de Chase National Bank over een aantal langlopende zaken, 1941; 56; stuk
          - Briefwisseling met de handelsraad betreffende de door de Guaranty Trust Company verstrekte gegevens over de bij haar berustende effectendepots van de Twentsche Bank NV, 1941; 57; omslag
          - Briefwisseling met de handelsraad betreffende de houding van de New Yorkse afdelingen van Zwitserse banken ten opzichte van de blokkering van het Nederlandse bezit in het buitenland, 1941; 52; omslag
          - Briefwisseling met de handelsraad betreffende een voorstel van het Ministerie van Buitenlandse Zaken te Londen om aan de Amerikaanse banken een waarschuwing te doen uitgaan over hun aansprakelijkheid voor transacties in Nederlandse rekeningen zonder toestemming van het Gezantschap., 1941; 55; omslag
          - Memorie, opgesteld door de Subcommissie voor Juridische Zaken betreffende het 'Noodstaatsrecht' met betrekking tot Nederlands-Indië, 1941; 49; stuk
          - Stukken betreffende een voorstel van de handelsraad om zoveel mogelijk vanuit Washington te controleren of de New Yorkse banken zich houden aan de bepalingen van het KB A1 en de bezwaren van de subcommissie hiertegen, 1941; 51; omslag
          - Stukken betreffende het gebruik van stempels door Amerikaanse bankinstellingen op dagafschriften om aan te geven dat bepaalde rekeningen zijn onderworpen aan Amerikaanse en Nederlandse blokkeringsmaatregelen, 1941; 54; omslag
          - Verslagen van besprekingen, gevoerd door de handelssecretaris en de secretaris van de subcommissie, betreffende diverse kwesties verband houdende met de uitvoering van de KB's A1 en A6, met bijlage, 1941; 53; omslag
          - Brief van de adviseur van de minister van Financiën te New York betreffende de toepassing van het KB A1 op vorderingen en deelnemingen, waarvan het enige bewijsstuk zich in bezet gebied bevindt, met bijlage, 1942; 59; omslag
          - Circulaire van het Gezantschap betreffende het KB A6 d.d. 7 juni 1940 inzake het Rechtsverkeer in Oorlogstijd, met bijlage, 1942; 58; omslag
          - Stukken betreffende de vertalingen in het Engels van de KB's C18 d.d. 6 maart 1942 en C34 d.d. 7 mei 1942, 1942 - 1943; 60; omslag
          - Brief aan de ambassade betreffende een brochure, uitgegeven door het NSTC te New York houdende een overzicht van alle rechtszaken in de USA, waarbij de rechtsgeldigheid van de Nederlandse blokkeringsmaatregelen in het geding is, 1943; 61; stuk
            Zie ook inventarisnummer 2895.
          - Brief aan de New York Trust Company betreffende de verantwoordelijkheid over vertrouwelijke informatie aan de Nederlandse autoriteiten inzake rekeningen vallende onder de bepalingen van het KB A1, met bijlagen, 1945; 62; omslag
        - Vrijstellingen ingevolge artikel 2 van het KB A1, 1.2.3.1.2
          - Brief aan de handelsraad betreffende aanvragen van Amerikaanse banken om vrijstelling van de bepalingen van het KB A1 voor transacties met in Nederlands-Indië gevestigde maatschappijen, met antwoordbrief, 1940; 63; omslag
          - Brief aan de handelsraad betreffende het rechtstreeks zenden van aanvragen voor vrijstellingen op grond van artikel 2 van het KB A1 aan het Gezantschap door de Bankers Trust Company, 1941; 64; stuk
          - Brieven aan de handelsraad betreffende het te volgen beleid bij het inwinnen van informatie over rekeningen, die ingevolge artikel 2 van het KB A1 zijn vrijgesteld van de overige bepalingen van dit KB, 1941; 65; omslag
        - Gebruik en beheer van de op grond van artikel 1 van het KB A1 geblokkeerde rekeningen, 1.2.3.1.3
          - Brief van The Baker & Taylor Company betreffende de mogelijkheden tot vereffening van een claim op een Nederlandse firma in verband met de Duitse deviezencontrole in Nederland, met doorslag van uitgegane brief, 1940; 76; omslag
          - Briefwisseling met de handelsraad betreffende het verlenen van vergunningen voor mutaties ten laste van onder het KB A1 geblokkeerde rekeningen door de Amerikaanse autoriteiten zonder voorafgaande toestemming van het Gezantschap, 1940; 73; omslag
          - Briefwisseling met de handelsraad betreffende de procedure voor de behandeling van aanvragen om toestemming voor het gebruik van door het KB A1 geblokkeerde rekeningen, 1940 - 1941; 70; omslag
          - Stukken betreffende de betaling van octrooirechten aan Amerikaanse maatschappijen ten laste van onder het KB A1 geblokkeerde rekeningen ten name van Nederlandse firma's, 1940 - 1941; 77; omslag
          - Stukken betreffende het verrekenen van debetsaldi in Nederlandse guldens, welke Amerikaanse banken in Nederland houden, zogenaamde compensatie-transacties, 1940 - 1941; 68; omslag
          - Briefwisseling met de handelsraad betreffende de opening van 'Free Dollar-Accounts' ten name van Nederlandse banken, 1940 - 1942; 78; omslag
            Deze rekeningen vielen onder het KB A1, maar niet onder de Amerikaanse blokkade en werden gebruikt voor overmaking van gelden naar Nederland voor onder andere levensonderhoud van familie, octrooirechten. Nadat de USA bij de oorlog betrokken raakten werden deze rekeningen alsnog door de USA geblokkeerd. Zie ook inventarisnummer 2888.
          - Stukken betreffende de aan- en verkoop van effecten in door het KB A1 geblokkeerde rekeningen en de aansprakelijkheid van Amerikaanse effectenmakelaars daarbij, 1940 - 1942; 81; omslag
            Zie ook inventarisnummer 2870.
          - Stukken betreffende het beheer van de lading van een aantal Nederlandse schepen door de Canadese Custodian of Enemy Property, 1940 - 1942; 69; omslag
          - Stukken betreffende het voldoen van onkosten, gemaakt door de subcommissie ten behoeve van aanvragen voor het gebruik van onder het KB A1 geblokkeerde rekeningen, 1940 - 1942; 80; omslag
          - Briefwisseling met de Subcommissie voor Administratiekantoren betreffende de handel in Nederlandse certificaten van Amerikaanse aandelen, welke ingevolge het KB A1 onder het beheer van de Nederlandse regering vallen, 1940 - 1943; 74; omslag
          - Stukken betreffende de uitbetaling van pensioenen en andere uitkeringen ten laste van onder het KB A1 geblokkeerde rekeningen in opdracht van Nederlandse overheidsorganen en particuliere instellingen aan uitkeringsgerechtigden in de USA, 1940 - 1943; 71; omslag
          - Stukken betreffende het gebruik van onder KB A1 geblokkeerde rekeningen voor het levensonderhoud van de rekeninghouder of zijn familie buiten bezet gebied, 1940 - 1943; 72; omslag
            Zie ook inventarisnummer 2998.
          - Stukken betreffende het gebruik van onder het KB A1 geblokkeerde rekeningen door vertegenwoordigers van Nederlandse bloembollenkwekers in de USA voor zakelijke transacties en levensonderhoud, 1940 - 1946; 66; pak
          - Stukken betreffende onderhandelingen met de Amerikaanse regering over de overdracht aan de Nederlandse regering van onbeheerde nalatenschappen met Nederlands belang op grond van artikel 1 van het KB A1, 1940 - 1948; 67; omslag
          - Brief aan de handelsraad betreffende de gerezen problemen met betrekking tot de bewoordingen in een Amerikaanse maatregel d.d. 22 mei 1941 inzake effectenrekeningen ten name van Nederlanders en de uitbetaling van coupons, 92; stuk
          - Brief aan de Subcommissie voor Administratiekantoren betreffende betaling van dividend en overdracht van aandelen, 1941; 91; stuk
          - Brief van de handelsraad betreffende aanvragen voor het gebruik van onder het KB A1 geblokkeerde rekeningen bij Wertheim & Co en bij White, Weld & Co, met bijlage, afschriften, 1941; 97; omslag
          - Briefwisseling met de handelsraad betreffende de trage afhandeling door het Gezantschap van diverse aanvragen voor het gebruik van onder het KB A1 geblokkeerde rekeningen, 1941; 88; omslag
          - Briefwisseling met de handelsraad betreffende het afwijzen van verzoeken om betalingen te doen aan onderdanen van vijandelijke mogendheden ten laste van onder het KB A1 geblokkeerde rekeningen, 1941; 99; omslag